【裁判字號】    95,上易,96
【裁判日期】    950428
【裁判案由】    竊盜
【裁判全文】
臺灣高等法院刑事判決                  95年度上易字第96號
上  訴  人
即  被  告  甲○○
上列上訴人因竊盜案件，不服臺灣桃園地方法院94年度易字第64
6號，中華民國94年12月5日第一審判決（起訴案號：臺灣桃園地
方法院檢察署94年度偵字第6151號），提起上訴，本院判決如下
：
    主  文
原判決撤銷。
甲○○共同攜帶兇器毀越安全設備竊盜，累犯，處有期徒刑玖月
。
    事  實
甲○○前因違反藥事法，經判處有期徒刑4月確定，於民國91 年
2月27日易科罰金執行完畢，竟不知悔改，與其女友葉宜真（業
經本院以93年度上易字第1558號判決確定）共同基於意圖為自己
不法所有之犯意聯絡，於92年12月4日上午7、8時許，持不詳姓
名者所有客觀上足以對人之生命、身體造成威脅而足供兇器使用
之不明銳器，前往桃園縣新屋鄉○○路621巷28號廖嘉緯之住處
隔鄰，由葉宜真在廖嘉緯住處旁之防火巷把風，甲○○則由該處
1樓攀爬至3樓之屋頂平台後，並持前開不明銳器破壞廖嘉緯住處
3樓屋頂平台凸出建物上所裝設之鐵窗，復以手伸入鐵窗自內部
推開設於鐵窗近旁之鐵門門栓打開鐵門，侵入廖嘉緯住處（侵入
住宅及毀損部分未據告訴），竊取廖嘉緯所有之郵局提款卡、國
民身分證、IC健保卡各1張及零錢現金新臺幣10,000元等物，得
手後即循原侵入路線爬下至1樓後旋即逃離現場，並將上開竊得
之提款卡於不詳時、地交予葉宜真。嗣廖嘉緯返家發現遭竊而報
警處理，始循線查悉上情。
    理  由
一、訊據上訴人即被告甲○○矢口否認有竊盜犯行，辯稱其並未
    至廖嘉緯住處行竊云云。經查：上開事實業據證人即被害人
    廖嘉緯於原審證述綦詳。目擊證人乙○○於原審亦證稱：「
    （有沒有見到廖嘉緯住處於92年12月4日遭竊的情形？）有
    。（本案發生前，是否就認識本案被告甲○○？）認識。（
    為何認識他？）被害人的父親是我們的鄰長，他父親過世之
    後，我有過去幫忙，就認識了。（是否可以敘述92年12月4
    日當天如何發現廖嘉緯他們家中遭竊？）那天早上7點多，
    我在我家裡面，被告從我們家中經過，然後從廖嘉緯隔壁的
    房子上到3樓。（被告是從你們家中的前面經過？）是的。
    （那你如何知道他從廖嘉緯隔壁房子上去？）我有去我的菜
    園。（你的意思是說，你有看到被告從你們家前面經過，後
    來你到菜園，然後就看到他從廖嘉緯家隔壁的房子爬上去？
    ）是的。（他如何從1樓爬到3樓？）我們那邊的房子很好爬
    ，他們住家旁邊是一個池塘，先爬到2樓，再到3樓。（為什
    麼你會去菜園？）我每天都去澆菜。（你表示你在澆菜，然
    後看到被告從廖嘉緯隔壁的1樓爬到3樓，當時你有看到他在
    爬嗎？）有，我親眼看到。（那你在做什麼？）我在澆菜，
    我快9點多離開，然後11點多我又回去菜園要摘菜回去煮午
    餐，然後看到被告背了一個黑色的包包從3樓跳到2樓，然後
    再從2樓跳下來，因為那裡有一個池塘，距離2樓不會很高。
    （是否可以確定從1樓爬到3樓，又從3樓拿了包包跳到2樓、
    跳到1樓，就是今日在庭的被告甲○○？）是的，我確定。
    （有沒有看到葉宜真？）有，她就在巷口。（什麼時候看到
    她在巷口？）8點多我要去澆菜的時候就看到她了。（為什
    麼認識葉宜真？）她住在我們隔壁。（看到葉宜真的時候，
    她在巷口做什麼？）站著。（到菜園，看到有一個人爬上去
    ，你表示那個人是甲○○，如何確認？）我看到臉。（你剛
    剛表示9點多離開菜園，當你離開菜園的時候，葉宜真還在
    巷口嗎？）有，還在。（是否有看到甲○○爬到3樓之後，
    如何進去？）我有聽到敲的聲音。（敲什麼？）敲鐵的聲音
    。」等語（見原審卷第97-105頁）。兩人所述被害人廖嘉緯
    住處遭侵入之情況，互核一致。參以證人乙○○與被告間僅
    有數面之緣，彼此並無夙怨仇隙，衡情證人乙○○當無甘冒
    偽證之罪責而故意誣陷被告之可能，是被害人廖嘉緯與證人
    乙○○之證詞堪信屬實。此外，並有提款明細表1紙及提款
    機監視錄影之翻拍照片9張在卷可佐。本件事證明確，被告
    所辯係卸責之詞，不足採信，其犯行堪以認定。至被告雖聲
    請傳訊證人乙○○及調閱監視錄影帶，惟查證人乙○○業於
    原審具結作證綦詳，被告復未說明有何新待證事項欲詰問證
    人，本院認無再予傳訊之必要。而案發時間係92年12月4日
    ，距今已2年半，該錄影帶顯逾保存期限，且本案事證已明
    ，本院認亦無調閱之必要，均附此敘明。
二、按刑法第321條第1項第3款之所謂之兇器，其種類並無限制
    ，凡客觀上足對人之生命、身體、安全構成威脅，具有危險
    性之兇器均屬之，且祇須行竊時攜帶此種具有危險性之兇器
    為已足，並不以攜帶之初有行兇之意圖為必要；又同條第2
    款所謂安全設備，係指依社會通常觀念足認為防盜之設備而
    言（最高法院79年臺上字第5253號、55年臺上字第547號判
    例要旨參照）。查被告持以行竊之不明器具，足以破壞裝置
    於屋外之金屬鐵窗等情，業據被害人證述屬實，足見該把器
    具應屬銳器，在客觀上對人之生命、身體、安全顯足以構成
    威脅。又被害人住處之鐵窗，依社會通常觀念，亦足認為係
    防盜之安全設備。是核被告所為，係犯刑法第321條第1項第
    2款、第3款攜帶兇器、毀越安全設備竊盜罪。被告與葉宜真
    就上開竊盜犯行有犯意聯絡及行為分擔，為共同正犯。又被
    告有如事實欄所載之犯罪科刑、執行情形，有臺灣桃園地方
    法院檢察署刑案資料查註紀錄表及本院被告前案紀錄表各1
    份在卷可按，其受有期徒刑之執行完畢，5年內再犯本件有
    期徒刑之罪，為累犯，應依刑法第47條規定加重其刑。
三、原審據以論罪科刑固非無見，然查本件被告並無證據證明被
    告有踰越牆垣之行為，原審認有此加重條件，又未加以說明
    ，尚屬無據，被告上訴否認犯罪雖無理由，惟原判決既有可
    議之處，自應予撤銷改判。爰審酌被告攜帶兇器、毀越安全
    設備破之犯罪手段，對被害人居家安全、財產所生之危害非
    輕，所竊得財物之價值、犯後否認犯行及同案共犯葉宜真係
    判處有期徒刑7月態度等一切情狀，量處有期徒刑9月。至被
    告持以行竊之不明銳器，因無證據證明係屬被告所有，故不
    予宣告沒收。
據上論斷，應依刑事訴訟法第369條第1項前段、第364條、第299
條第1項前段、刑法第28條、第321條第1項第2款、第3款、第47
條，判決如主文。
本案經檢察官柯麗鈴到庭執行職務
中    華    民    國    95    年    4    月    28    日
                  刑事第十三庭  審判長法  官  曾德水
                                      法  官  杜惠錦
                                      法  官  廖紋妤
以上正本證明與原本無異。
不得上訴。
                                      書記官  王增華
中    華    民    國    95    年    4     月    28    日
附錄：本案論罪科刑法條全文
刑法第321條
犯竊盜罪而有左列情形之一者，處六月以上、五年以下有期徒刑
：
一  於夜間侵入住宅或有人居住之建築物、船艦或隱匿其內而犯
之者。
二  毀越門扇、牆垣或其他安全設備而犯之者。
三  攜帶兇器而犯之者。
四  結夥三人以上而犯之者。
五  乘火災、水災或其他災害之際而犯之者。
六  在車站或埠頭而犯之者。
前項之未遂犯罰之。


司法院資訊處製作；財團法人民間司法改革基金會備份。
